【裁判字號】    97,易,49
【裁判日期】    970829
【裁判案由】    竊盜等
【裁判全文】
臺灣宜蘭地方法院刑事判決                97年度易字第49號
公  訴  人  臺灣宜蘭地方法院檢察署檢察官
被      告  甲○○
                    （現於臺灣宜蘭看守所羈押中）
上列被告因犯竊盜案件，經檢察官提起公訴（96年度偵字第4562
號），本院裁定適用簡式審判程序，爰不經通常程序判決如下：
    主  文
甲○○犯如附表「所犯法條及罪名」欄所示之罪，均為累犯，各
處如附表「刑度」欄所示之刑。扣案如「扣案物」欄所示之物均
沒收。又對於公務員依法執行職務時，施強暴，累犯，處有期徒
刑肆月。應執行有期徒刑貳年捌月。扣案如「扣案物」欄所示之
物均沒收。
    事  實
一、甲○○前因犯贓物、竊盜等案件，經本院以90年度易字第45
    5號、90年度易字第183號判決，判處有期徒刑2月、5月、8
    月，並定應執行刑為1年1月確定，於民國90年10月26日入監
    執行，於91年11月1日縮刑期滿執行完畢。詎仍不知悔改，
    又基於為自己不法所有之意圖，分別於如附表所示之時間、
    地點，以如附表所示之方法竊取被害人所有之財物。嗣於96
    年10月2日凌晨4時35分許，甲○○於附表編號3所為之竊盜
    行為得手後，甫走出店外，適宜蘭縣政府警察局羅東分局成
    功派出所員警王文助及李朱峰著警察制服，分乘車牌號碼
    AJ9-70 7號、JJ3-103號警用機車巡邏至該處，甲○○發現
    外面有警察巡邏，立即衝出跑進其所駕駛之車牌號碼L2-411
    7號自用小客車，欲駕車離開現場，王文助、李朱峰見甲○
    ○形跡可疑，遂分別騎乘警用機車擋住甲○○所駕駛之自用
    小客車前後欲對甲○○執行盤查勤務，並喝令甲○○下車接
    受盤查，詎甲○○恐其竊盜犯行為警查獲，拒絕警察攔檢盤
    查，竟基於對於執行職務之公務員施強暴之犯意，駕駛前開
    小客車向前衝撞王文助及其所騎乘之警用機車，再倒車撞擊
    李朱峰所騎乘之警用機車，復駕車向前衝撞王文助騎乘之警
    用機車，又倒車撞擊李朱峰所騎乘之警用機車後加速逃離現
    場，幸王文助、李朱峰見狀閃開而未受傷，後甲○○將其所
    駕駛之前開自用小客車棄置於宜蘭縣冬山鄉○○路○段341巷
    18號前，另將乙炔切割器、乙炔噴嘴丟棄在宜蘭縣冬山鄉○
    ○路○段341巷後方水溝內，再將其所有供其竊盜所用之撥線
    器1支、活動板手1支丟棄在附近花圃旁，為追緝在後之員警
    查獲扣案。
二、案經蔡明雄訴由宜蘭縣政府警察局羅東分局報請臺灣宜蘭地
    方法院檢察署檢察官偵查起訴。
    理  由
一、上開事實，業據被告甲○○於本院審理時坦承不諱，並經被
    害人李岳樺、張子仁、告訴人蔡明雄指述甚詳，且經證人李
    朱峰證述明確，復有贓物認領保管單、現場照片、車籍查詢
    資料在卷可稽，復有乙炔切割器1組、撥線器1支、活動扳手
    1支、乙炔噴嘴1支扣案可資參佐，核均與被告前開任意性自
    白之事實相符，自堪信為真實。綜上所述，本件事證明確，
    被告竊盜及妨害公務之犯行均堪以認定，均應依法論科。
二、核被告所為，係犯如附表所示之罪及刑法第135條第1項之妨
    害公務罪。檢察官起訴書就附表編號1、2之犯行，贅載刑法
    第306條，業經公訴人當庭更正，附此敘明。被告所犯上開4
    罪，犯意各別，行為互殊，應分論併罰。查被告前因犯贓物
    、竊盜等案件，經本院以90年度易字第455號、90年度易字
    第183號判決，判處有期徒刑2月、5月、8月，並定應執行刑
    為1年1月確定，於90年10月26日入監執行，於91年11月縮刑
    期滿執行完畢，有卷附臺灣高等法院被告前案紀錄表可按，
    其受有期徒刑之執行完畢5年內，故意再犯本件有期徒刑以
    上之罪，均為累犯，均應依法加重其刑。爰審酌被告竊取他
    人財物，侵害他人財產法益，並於為警發現盤查時，基於妨
    害公務之犯意而衝撞警車，其犯罪所生危害非輕，及其素行
    、犯罪動機、手段、犯後態度等一切情狀，分別量處如主文
    所示之刑，並定其應執行之刑。扣案之乙炔切割器1組、撥
    線器1支、活動扳手1支及乙炔噴嘴1支，均為被告所有，而
    供其竊盜犯行所用之物，業據被告供承在卷，均應依刑法第
    38 條第1項第2款之規定宣告沒收之。
據上論斷，應依刑事訴訟法第273條之1、第299條第1項前段，刑
法第321條第1項第1、2、3款、第135條第1項、第47條第1項、第
51條第5款、第38條第1項第2款，判決如主文。
本案經檢察官張立言到庭執行職務。
中    華    民    國    97    年    8    月    29    日
                  刑事第二庭法  官  鄭貽馨
以上正本證明與原本無異。
如不服本判決應於收受本判決後10日內向本院提出上訴書狀，並
應敘述具體理由。若未敘述理由者，應於上訴期間屆滿後20日內
向本院補提理由書狀(均須按他造當事人之人數附繕本)。
                            書記官  林嘉萍
中    華    民    國    97    年    8     月    29    日
附錄本案論罪科刑法條全文：
中華民國刑法第321條
（加重竊盜罪）
犯竊盜罪而有下列情形之一者，處六月以上、五年以下有期徒刑
：
一、於夜間侵入住宅或有人居住之建築物、船艦或隱匿其內而犯
    之者。
二、毀越門扇、牆垣或其他安全設備而犯之者。
三、攜帶兇器而犯之者。
四、結夥三人以上而犯之者。
五、乘火災、水災或其他災害之際而犯之者。
六、在車站或埠頭而犯之者。
    前項之未遂犯罰之。
中華民國刑法第135條第1項
（妨害公務執行及職務強制罪）
對於公務員依法執行職務時，施強暴脅迫者，處 3 年以下有期徒
刑、拘役或 3 百元以下罰金。
附表
┌───┬────┬─────┬──────────┬───┬───┬──┐
│編號  │時間    │地點      │竊盜方法及所竊得財物│所犯法│刑度  │扣案│
│      │        │          │                    │條及罪│      │物  │
│      │        │          │                    │名    │      │    │
├───┼────┼─────┼──────────┼───┼───┼──┤
│1     │96年9月 │宜蘭縣五結│持其所有右列所示之客│刑法第│有期徒│乙炔│
│      │5日凌晨 │鄉大吉村三│觀上足供為兇器使用之│321條 │刑拾月│切割│
│      │2時許   │吉路30之20│物破壞李岳樺住處之鐵│第1項 │。    │器1 │
│      │        │號龍都冰店│門後，侵入該處竊取電│第1、2│      │組、│
│      │        │          │腦1組（含螢幕及電腦 │、3款 │      │撥線│
│      │        │          │桌椅）。            │，攜帶│      │器1 │
│      │        │          │                    │兇器毀│      │支、│
│      │        │          │                    │越門扇│      │活動│
│      │        │          │                    │於夜間│      │扳手│
│      │        │          │                    │侵入住│      │1支 │
│      │        │          │                    │宅竊盜│      │、乙│
│      │        │          │                    │罪。  │      │炔噴│
│      │        │          │                    │      │      │嘴1 │
│      │        │          │                    │      │      │支  │
├───┼────┼─────┼──────────┼───┼───┼──┤
│2     │96年9月 │宜蘭縣五結│持其所有右列所示之客│刑法第│有期徒│乙炔│
│      │9日凌晨1│鄉○○路2 │觀上足供為兇器使用之│321條 │刑拾月│切割│
│      │時許    │段352號   │物破壞蔡明雄住處之鐵│第1項 │。    │器1 │
│      │        │          │門後，侵入該處竊取香│第1、2│      │組、│
│      │        │          │菸50條、啤酒5箱、現 │、3款 │      │撥線│
│      │        │          │金1萬5千元、乾電池5 │，攜帶│      │器1 │
│      │        │          │盒、手機1支及大門遙 │兇器毀│      │支、│
│      │        │          │控器1個。           │越門扇│      │活動│
│      │        │          │                    │於夜間│      │扳手│
│      │        │          │                    │侵入住│      │1支 │
│      │        │          │                    │宅竊盜│      │、乙│
│      │        │          │                    │罪。  │      │炔噴│
│      │        │          │                    │      │      │嘴1 │
│      │        │          │                    │      │      │支  │
├───┼────┼─────┼──────────┼───┼───┼──┤
│3     │96年10月│宜蘭縣羅東│持其所有右列所示之客│刑法第│有期徒│乙炔│
│      │2日凌晨4│鎮○○○路│觀上足供為兇器使用之│321條 │刑拾月│切割│
│      │時35分許│27號東區膠│物破壞東區膠業有限公│第1項 │。    │器1 │
│      │        │業有限公司│司之鐵門後，侵入該無│第2、3│      │組、│
│      │        │          │人居住之公司內，竊取│款，攜│      │撥線│
│      │        │          │收銀機內現金200元、 │帶兇器│      │器1 │
│      │        │          │抽屜內現金3千元及皮 │毀越門│      │支、│
│      │        │          │包1個。             │扇竊盜│      │活動│
│      │        │          │                    │罪。  │      │扳手│
│      │        │          │                    │      │      │1支 │
│      │        │          │                    │      │      │、乙│
│      │        │          │                    │      │      │炔噴│
│      │        │          │                    │      │      │嘴1 │
│      │        │          │                    │      │      │支  │
└───┴────┴─────┴──────────┴───┴───┴──┘


司法院資訊處製作；財團法人民間司法改革基金會備份。
